臺灣桃園地方法院刑事判決　　　　　　　　　　　　九十一年度易字第一九六六號
　　公　訴　人　臺灣桃園地方法院檢察署檢察官
　　被　　　告　丙○○　男　三.
右列被告因竊盜案件，經檢察官提起公訴（九十一年度偵字第一九０００號），本院
判決如左：
    主  文
丙○○連續竊盜，處有期徒刑柒月。扣案之鑰匙壹支沒收之。
    事  實
一、丙○○基於意圖為自己不法所有之概括犯意，先於民國九十一年十月九日中午十
    二時十五分許，在桃園縣桃園市○○路一三一號前，持其所有之鑰匙一支，竊取
    甲○○所有停放該處車牌號碼ＨＰＱ─七二二號之重型機車一輛，得手後供己代
    步之用；復於同年十月十六日下午五時四分許，在桃園縣桃園市○○路二十二號
    前，以相同手法持前開鑰匙一支竊取乙○○所有車牌號碼ＡＡＨ─六０一號重型
    機車一輛，得手後亦供己使用。嗣於同日下午六時三十分許，丙○○至桃園縣桃
    園市○○路二二號前欲騎乘其父親所有之ＲＬ七─五三三號（原車號為ＳＥＳ─
    八六九號）輕型機車離去時，為警當場查獲，並扣得機車鑰匙一支。
二、案經桃園縣警察局桃園分局報請台灣桃園地方法院檢察署檢察官偵查起訴。
    理  由
一、訊據被告丙○○固對於右揭時、地竊取被害人乙○○所有之車牌號碼ＡＡＨ─六
    ０一號機車一節坦承不諱，核與被害人乙○○指訴被害情節相符，並有現場監視
    錄影帶翻拍之照片六幀附卷可稽，惟被告矢口否認有竊取被害人甲○○所有車牌
    號碼ＨＰＱ─七二二號重型機車之犯行，辯稱：甲○○所指稱機車失竊時間，其
    平日使用伊父親所有車號ＳＥＳ─八六九號機車已遭竊，故非伊騎乘車號ＳＥＳ
    ─八六九號機車前往失竊地點竊取甲○○所有之機車云云，惟查，右揭被告竊取
    車牌號碼ＨＰＱ─七二二號機車之犯罪事實，業據被害人甲○○指訴綦詳，被害
    人甲○○並在警局當場指認被告即為竊取機車之人，且被告於警訊時辯稱：其平
    日使用之ＳＥＳ─八六九號機車係於九十一年十月十二日中午十二時許在桃園市
    南門市○○○路與三民路口之麥當勞樓下失竊，伊於九十一年十月十二日晚上九
    時許告知伊父親廖永元，並請伊父親代為報案，約在九十一年十月十五日或十六
    日找回來該車的等語，雖核與其父廖永元到庭所陳：該輛機車係在九十一年十月
    九日晚上失竊，隔天是雙十節，伊於十月十一日才到八德市四維派出所報警，在
    十月十二日找回該車，但伊在十一日已去監理站註銷，所以才變更車號為ＲＬ七
    ─五三三號等語之失竊時間有出入，惟均係於被害人甲○○所指認被告於同年十
    月九日中午十二時十五分許騎乘車號ＳＥＳ─八六九號機車至桃園市○○路一三
    一號前竊取其機車之時間之後，職是，被害人甲○○機車失竊時，車牌號碼ＳＥ
    Ｓ─八六九號機車仍為被告占有使用中，堪認被害人甲○○之指訴應係屬實，被
    告之前開辯詞，僅係畏罪卸責之詞，不足採信。本件事証明確，被告犯行洵堪認
    定。
二、核被告之所為，係犯刑法第三百二十條第一項之竊盜罪。被告先後二次犯行，時
    間緊接，所犯構成要件相同之罪名，顯係基於概括犯意反覆為之，為連續犯，應
    論以一罪，並加重其刑。爰審酌被告犯罪之動機、目的、手段、所生危害及犯罪
    後之態度等一切情狀，量處如主文所示之刑，以資懲儆。至扣案之鑰匙一支，為
    被告所有供犯罪所用之物，業據被告供陳在卷，爰依刑法第三十八條第一項第二
    款之規定宣告沒收。
據上論斷，應依刑事訴訟法第二百九十九條第一項前段，刑法第五十六條、第三百二
十條第一項、第三十八條第一項第二款，罰金罰鍰提高標準條例第一條前段，判決如
主文。
本案經檢察官廖先志到庭執行職務。
中      華      民      國    九十一    年     十二     月    三十一    日
                              臺灣桃園地方法院刑事第二庭
                                  法  官  林  恆  吉
右正本證明與原本無異。
如不服本判決，應於判決送達後十日內向本院提出上訴狀( 應附繕本 )，上訴於臺灣
高等法院。
                                  書記官  邱  仲  騏
中      華      民      國    九十二    年      一      月      六      日
附錄論罪科刑法條
中華民國刑法第三百二十條
 (普通竊盜罪、竊佔罪)
意圖為自己或第三人不法之所有，而竊取他人之動產者，為竊盜罪，處五
年以下有期徒刑、拘役或五百元以下罰金。
意圖為自己或第三人不法之利益，而竊佔他人之不動產者，依前項之規定
處斷。
前二項之未遂犯罰之。
